# 合并报表的问题。求版主解答

提问人：1994lyh 时间：2018-05-04 23:20:55
合并报表 借 投资收益 少数股东损益 未分配利润年初 贷 提取盈余公积 向股东所有者分配 未分配利润年末 这个分录 借方我懂。是因为成本法调整为权益法确认的内部损益要抵消，可是贷方这个是为什么？不是子公司的所有者权益已经抵消完了吗。我知道，贷方的意思是子公司当年实现的净利润，可以这个还原净利润，和抵消内部损益什么联系呢。。

回答人：chenyiwei
贷方是调整子公司的利润分配事项，将子公司的利润分配事项的金额全部抵销为零，以消除模拟权益法核算造成的重复。

提问人：1994lyh 时间：2018-05-05 06:02:43
陈版，我还是不太明白。在这个之前，子公司的权益不是已经抵消完了？

回答人：chenyiwei
权益在另外的抵销分录中抵销，此处是抵销母公司的投资收益和子公司的利润分配事项。将权益抵销和投资收益-利润分配抵销两笔分录分开写可以更灵活，在发生合并范围变动时能更好应对。

提问人：1994lyh 时间：2018-05-05 06:32:03
陈版你好，再问一下他这边贷提取盈余公积 向所有者股东的分配，等，这块贷方不是增加吗？怎么又成了抵消了。越想越糊涂了

回答人：chenyiwei
在子公司自身的权益变动表中，这些项目都减少未分配利润，所以方向原本是在借方的，抵销分录贷记这些项目就是把原先的借方发生额抵销了。

提问人：1994lyh 时间：2018-05-05 07:04:46
不好意思又打扰您了。第一次抵权益是抵的资产负债表的项目，第二回这个抵损益的分录是抵消子公司利润分配的过程。这一块我大明白了，可是我还是有点问题。就是抵消子公司利润分配的事项是因为重复这是为什么呢。我的理解是比如子公司本年净利润 1000万，提取盈余公积 100 万，像股东分配 100 万，未分配利润 800 万。这个个别报表已经做了借 利润分配-提取盈余公积-应付股利 贷 盈余公积 应付股利 母公司因为成本法转权益法确认了 80 ％就是 800 万投资
收益，这块加上少数股东损益要抵消。可是，没明白子公司利润分配那块怎么重复了的

回答人：chenyiwei
合并报表层面，子公司对母公司的利润分配属于合并范围内的内部交易，需要抵销，合并报表中仅体现子公司对少数股东的分配和母公司对自身股东的分配。